【裁判字號】    95,訴,2860
【裁判日期】    951215
【裁判案由】    違反槍砲彈藥刀械管制條例
【裁判全文】
臺灣臺中地方法院刑事判決              95年度訴字第2860號
公  訴  人  臺灣臺中地方法院檢察署檢察官
被      告  甲○○
選任辯護人  陳武璋律師
上列被告因違反槍砲彈藥刀械管制條例等案件，經檢察官提起公
訴（九十五年度偵字第一一二三九號），本院判決如下：
    主    文
甲○○未經許可持有爆裂物，處有期徒刑貳年捌月，併科罰金新
臺幣捌萬元，罰金如易服勞役，以新臺幣壹仟元折算壹日。扣案
如附表所示之槍枝、子彈、爆裂物及土造金屬槍管均沒收。
    犯罪事實
一、緣乙○○因攜帶可發射子彈具殺傷力之仿BERETTA改造手槍
    一枝及內有填裝具有殺傷力之改造信號彈之爆裂物五顆之信
    號彈發射器一枝等槍械，涉犯強盜等刑事案件而為警查緝中
    ，而甲○○亦明知具有殺傷力之槍砲、彈藥、爆裂物，係屬
    槍砲彈藥刀械管制條例所管制之物品，非經中央主管機關許
    可，不得持有，竟基於未經許可，持有可發射子彈具有殺傷
    力之改造手槍與子彈、爆裂物、土造金屬槍管之槍枝主要組
    成零件及湮滅他人刑事案件證物之犯意，於民國九十五年二
    月十三日上午某時，在其位於臺中縣大雅鄉○○路三一○之
    一號四樓住處，受其友人乙○○委託，而將裝有不具殺傷力
    之改造手槍半成品一枝（內有土造槍管之槍枝主要組成零件
    一支）、可發射子彈具殺傷力之仿BERETTA改造手槍一枝 （
    含彈匣一個）、紅外線瞄準器一個、子彈四顆及內有填裝具
    有殺傷力之改造信號彈爆裂物五顆之信號彈發射器一枝之黑
    色包包，攜至臺中縣大雅鄉○○路○段八號旁筏子溪雅環路
    一號橋橋下丟棄，而持有前開槍枝、子彈、爆裂物、土造金
    屬槍管之槍枝主要組成零件，復於當日某時，即依乙○○之
    指示，將其持往前開雅環路一號橋橋下丟棄，而湮滅乙○○
    之刑事案件證據。嗣乙○○因強盜案件經警拘提到案後，始
    供出上情，為警前往甲○○前開住處，拘提甲○○到案，由
    甲○○帶同員警前往臺中縣大雅鄉○○路○段八號旁筏子溪
    雅環路一號橋橋下，尋找而查獲扣得不具殺傷力之改造手槍
    半成品一枝（內含土造金屬槍管之槍枝主要組成零件）、紅
    外線瞄準器一個、可發射子彈具殺傷力之仿BERETTA改造手
    槍一枝（含彈匣一個）、子彈四顆及內有填裝具有殺傷力、
    破壞力改造信號彈之爆裂物五顆之信號彈發射器一枝，及裝
    載前開槍彈之黑色包包及紙提帶一個，始悉上情。
二、案經彰化縣警察局彰化分局報告臺灣臺中地方法院檢察署檢
    察官偵查起訴。
    理    由
一、訊據被告甲○○固坦承曾帶同員警至臺中縣大雅鄉○○路○
    段八號旁筏子溪雅環路一號橋橋下搜尋，而尋獲前開槍、彈
    、爆裂物及槍枝主要組成零件之槍管等事實，惟矢口否認有
    何持有前開槍、彈、爆裂物及槍枝主要組成零件之槍管及湮
    滅乙○○刑事證據之犯行，辯稱：員警至其住所搜索並未曾
    搜得前開槍械，係至警局時，員警問伊乙○○槍枝之事情，
    並要伊想想，乙○○是否有不尋常的事，伊即想到乙○○於
    農曆大年初九公司開工前一、二日，曾至其住所，與伊聊天
    時，向伊說，曾把一包物品丟到臺中縣大雅鄉○○路○段八
    號旁筏子溪雅環路一號橋下，伊即跟員警說，並帶員警至前
    開地點，員警找了約一個小時才找到，若是伊丟棄的，應可
    立即找到云云。被告之辯護人辯稱：證人乙○○於偵訊中前
    後供稱不一，前稱本案槍彈是向被告購買，後稱是犯強盜案
    後，交被告保管，是證人乙○○之陳述，即有重大瑕疵，自
    不得採為證據；又證人乙○○稱於九十五年二月二十三日蘇
    霖宗遭逮捕後，才委託被告將本案槍彈丟棄，被告並有以電
    話回報，惟參酌證人丁○○之證述，其於九十五年二月十三
    日十五時許逮捕蘇宗霖，同日十八時逮捕乙○○，惟從當日
    之通聯紀錄，看不出乙○○和被告有通話之紀錄；證人於強
    盜案被逮捕以後，一直以威脅之方式要被告幫忙出律師費用
    ，或是聘請律師，因為被告不從，所以乙○○才會誣陷被告
    ，如果被告真有寄藏槍彈之情形，被告應會幫乙○○出律師
    費，幫他迴護，但是被告並沒有如此做，也沒有出任何金錢
    ；被告曾遭警方搜索臺中縣大雅鄉及太平市兩處住所，均未
    查獲任何槍彈，如本案槍彈真為被告所丟棄，被告只須否認
    即可，但被告還跟警員說出槍彈丟棄之地點，可見被告心中
    坦蕩；本案槍彈如為被告所丟棄，丟棄地點當極為清楚，然
    當日警方出動十餘名警力會同消防隊，花費將近一個小時才
    尋獲，顯見本案槍彈非被告所丟棄云云，惟查：
(一)、為警依被告之指示至臺中縣大雅鄉○○路○段八號旁筏子溪
    雅環路一號橋下查獲之槍、彈等物品，確係證人乙○○所持
    有，復經證人乙○○以前開槍枝及信號彈爆裂物，與案外人
    蔡文禮、蘇宗霖等人用以強盜他人財物使用之事實，業據證
    人乙○○證述明確，並有臺灣彰化地方法院九十五年度訴字
    第一○三六號判決書在卷可參。又前開槍、彈等物，經送內
    政部警政署刑事警察局鑑定之結果：１、改造手槍一枝（槍
    枝管制編號：0000000000號），認係由仿ＢＥＲ
    ＥＴＴＡ廠八四型半自動手槍製造之槍枝換裝土造金屬槍管
    及土造金屬槍機而成之改造手槍，機械性能良好，可擊發適
    用子彈，認具殺傷力；子彈四顆，其中二顆，認均係具直徑
    約七點九ｍｍ金屬彈頭之土造子彈，經採樣一顆試射，可擊
    發，認具殺傷力；其中二顆認均係具直徑約七點九ｍｍ金屬
    彈頭之土造子彈，經採樣一顆試射，可擊發，認具殺傷力等
    情，有內政部警政署刑事警察局刑鑑字第○九五○○三一○
    四八號槍彈鑑定書附卷可參（本院卷第六二頁）。２、信號
    槍一枝，經檢視是德製ＮＩＣＯ牌信號彈發射器，紅色塑膠
    外殼及白色握把，尺寸為一○七×五五×五○ｍｍ前端有彈
    倉轉輪。該信號彈發射器一枝為原廠製品，未發現有改造或
    變造情事；信號彈五顆，均係德製ＮＩＣＯ牌信號彈發射器
    專用之小型信號彈，尺寸長均約四十五ｍｍ，直徑約為十六
    ｍｍ。證物一、二、三重量約為三十點四公克，證物四重量
    約為三十三點三公克，證物五重量約為三十一點三公克。此
    五顆信號彈重量明顯較原廠製品十三點四公克為重。再以Ｘ
    光機透視比對發現彈藥室較原廠製品為飽滿。經落錘法擊解
    ，信號彈證物一：內含小鋼珠八顆及玩爆紙十枚；證物二：
    內含小鋼珠七顆及玩爆紙十枚；證物三：內含小鋼珠八顆；
    證物四：內含小鋼珠八顆及玩爆紙五枚；證物五：內含小鋼
    珠二顆。此五顆信號彈，均係利用原廠製品，將彈藥室予以
    拆解、挖空。後置入長均約三十二ｍｍ、直徑約十五ｍｍ、
    厚約二ｍｍ之鋼管，再填置原廠火藥、小鋼珠及玩爆紙等物
    品，最後再以熱融膠填覆。明顯利用原廠製品予以改造。此
    五顆信號彈經由信號彈發射器發射即具破壞性、殺傷力之爆
    裂物一節，有內政部警政署刑事警察局九十五年五月十五日
    刑偵五字第○九五○○六九六五六號鑑驗通知書附卷可參（
    九十五年度偵字第一一二三九卷第一一頁）。３、改造手槍
    半成品一支內之土造槍管一枝，經送鑑定認屬內政部八十六
    年十一月二十四日臺（八六）內警字第八六七○六八三號公
    告之槍砲主要組成零件，有內政部函一份附卷可稽（本院卷
    第七二頁）。承上足知，查獲之前開槍、彈，確係證人乙○
    ○所涉犯持有槍枝、子彈、爆裂物、土造金屬槍管及強盜案
    件之刑案證物，分別係槍砲彈藥刀械管制條例所規範之槍枝
    、子彈、爆裂物及槍管之槍枝主要組成零件，合先敘明。
(二)、證人乙○○於本院審理時結證稱：伊於九十五年二月十三日
    上午出門前，曾將裝有改造手槍半成品一枝（內含土造金屬
    槍管之槍枝主要組成零件）、紅外線瞄準器一個、可發射子
    彈具殺傷力之仿BERETTA改造手槍一枝（含彈匣一個）、子
    彈四顆及內有填裝具有殺傷力、破壞力改造信號彈五顆之信
    號彈發射器一枝之黑色包包，要甲○○代其攜往臺中縣大雅
    鄉○○路○段八號旁筏子溪雅環路一號橋丟棄，但甲○○不
    知包包內有什麼東西等語，核與被告提出證人乙○○於看守
    所寄給被告之信件記載：「你只要堅持從頭到尾包包裏有什
    麼東西，你根本不知道…」等語相符，而前開信件係證人乙
    ○○於臺中看守所，知悉被告涉犯前開案件後，寄予被告，
    衡情前開信件係證人乙○○私下寄予被告，而撰寫信件之際
    ，當無預期他人得知悉此信件內容，故其所述情包包一事應
    可採信，是以裝有前開槍、彈、爆裂物及土造金屬槍管之黑
    色包包應係證人乙○○交予被告等情應可採信。雖證人乙○
    ○於偵查中一度證述裝有前開槍、彈、爆裂物及土造金屬槍
    管之黑色包包係其交予被告要其將它攜往臺中縣大雅鄉○○
    路○段八號旁筏子溪雅環路一號橋「丟著」等語，而所謂「
    丟著」究係藏放或丟棄語意並不明確，而檢察官亦未進一步
    探究，然依證人即當日前往搜尋槍枝之彰化縣警察局彰化分
    局偵查隊分隊長丁○○證述當時查獲槍枝時，該黑色包包外
    有一紙提袋，係在溪底的污泥區找到，其上無法覆蓋東西，
    看起來的狀況應係丟棄，而非藏置等語（本院卷第一○五、
    一○六頁），且按槍械為金屬材質，一旦鏽蝕後將無法使用
    ，若係藏放當無藏於濕潮的污泥中，任其鏽蝕之理，而證人
    乙○○亦證述其偵查中的意思是說丟掉，故偵查中證人乙○
    ○之證述之「丟著」云云，應係丟棄之意。另證人乙○○雖
    於本院審理時證述：伊交包包給被告請其丟掉，但沒有跟他
    說裏面有什東西云云，而其前開寄予被告之信件，亦記載被
    告確實不知包包內有何東西云云，然證人乙○○於本院審理
    時亦證述：伊交包包予被告時，跟他說警察在抓，要他幫伊
    丟掉，當時他有問裏面是什麼東西，但伊叫他不要問；伊寫
    信給被告是因為那時候伊在犯案，所以事先在工作期間，曾
    跟被告提到，萬一伊被關的話，要他幫伊寄錢，所以伊交包
    包予被告的時候，他應該知道是跟犯罪有關等語（本院卷第
    八八、九五頁），足見被告收受前開包包之際，應知悉前開
    包包內所放置之物品，與被告犯罪有關。又前開包包係軟質
    之四方型包包，當軟質材質之包包，放置沈重之物品，提拿
    之際，因重量下沈之故，即易呈現放置物品之外觀，當透過
    觸覺之碰摸，亦極易辨識其內容物，而本案放置前開改造手
    槍一枝、半成品手槍（內含土造金屬槍管）一枝，及爆裂物
    之信號彈五顆及發射器一枝等重量沈重之物品之軟質包包，
    拿起之際當可感覺其重量甚重，觸摸其裝載前開槍彈之包包
    所呈現之不規則表面，應可知悉，內有放置外觀與槍枝相同
    之物品。再者，被告前已知悉證人乙○○可能因案入監，而
    證人乙○○交付前開包包予被告之際，亦告知被告因警察要
    抓伊，故託其將裝有如此沈重物品之包包，攜往特定地點棄
    置，而被告為一智慮成熟之成年人，就被告之不尋常舉措，
    及前開包包裝載槍彈後所呈現之狀態，豈無可能懷疑內裝有
    之槍枝等物品，且前開物品應與證人乙○○犯罪有關。又被
    告原係證人乙○○工作之主管，亦長其近十歲，其對證人乙
    ○○而言，應有長官及下屬與類似兄長之關係，其既已就包
    包內容物心生疑慮，亦知悉證人乙○○之處境，衡情，豈有
    可能即一味遵照證人乙○○之指示，而未進一步確認內容物
    為何。另依證人乙○○所述伊交予被告之際，僅有黑色包包
    ，外面並無紙袋包裝等語，然為警查獲之黑色包包已為人以
    紙提袋包覆，益徵行為人不願使人一望即知該處有此黑色包
    包之主觀心態，而丟棄包包之人即係被告，業如前述，苟被
    告並不知悉內容物，為何又以紙提袋加以包覆，而欲使人不
    易發覺。準此，已足推知被告應知證人乙○○交付之黑色包
    包內，裝有前開之槍枝、子彈、爆裂物及土造金屬槍管等物
    。而證人乙○○所證：被告應不知包包內有槍枝云云，應係
    迴護被告之詞而無可採。
(三)、被告雖以前揭詞情置辯，惟依被告所述聽聞證人乙○○丟棄
    包包（即槍枝）之時間，係於九十五年農曆一月九日開工的
    前一、二日，即農曆一月七日或八日云云，而九十五年農曆
    一月九日，係九十五年二月六日，前一、二日，即九十五年
    二月四、五日，惟九十五年二月六日證人乙○○仍曾持前開
    槍枝犯罪，此有臺灣彰化地方法院九十五年度訴字第一○三
    六號判決在卷可參（本院卷第七三頁），則證人乙○○豈有
    可能於九十五年二月六日前丟棄前開槍枝，並告知被告之理
    ，是被告所辯顯與客觀事證不符。又被告既否認犯行，而向
    員警陳稱：係聽聞證人乙○○曾將物品丟棄於臺中縣大雅鄉
    ○○路○段八號旁筏子溪雅環路一號橋下云云，依其前開抗
    辯之內容，則其帶同員警至前開雅環路一號橋，即無可能立
    即指出槍枝之確切處所，若其立即指出位置，不啻在說明丟
    棄之人即係被告，故員警尋獲槍枝之長短，尚不足為被告有
    利之認定。另辯護人雖為被告以前詞置辯，惟證人乙○○於
    本院審理時證述於九十五年二月十三日上午某時，將前開裝
    有本案扣案槍彈等物之黑色包包予被告，請其丟棄等證言，
    與事證相符，應為可採，業如前述，且依證人乙○○於本院
    審理時之證述情節，其一再證述被告並不知悉包包內有槍枝
    云云，故依證人乙○○證述之內容，並無辯護人所述刻意構
    陷被告之情，反一再迴護被告，再觀被告於九十五年二月十
    三日，拒捕遭員警開槍擊傷而逃脫，復至醫院時，第一時間
    即係撥打電話告知被告，業據證人乙○○證述在卷，被告對
    此亦不爭執，顯見被告與證人乙○○之交情非淺，當無設詞
    構陷被告之動機。且綜觀證人乙○○寄予被告信件之內容，
    係證人乙○○向被告說明，只要被告堅持不知包包內之物品
    係何物，應不會有事，並強調被告應按答應的事履行，若不
    履行會有事發生，並未陳述其有虛構事情，反有警告被告如
    未履行約定事項，恐有發生不利於被告情事之虞之意，此有
    前開信件在卷可憑（本院卷第一二二頁）。至辯護人復稱：
    被告曾遭警方搜索臺中縣大雅鄉及太平市兩處住所，均未查
    獲任何槍彈，然被告確向警員說出槍彈丟棄之地點，可見被
    告心中坦蕩云云，惟本案槍枝應係被告受證人乙○○所託而
    棄置一節，詳如前述，辯護人所述被告供述之主觀心態，僅
    係推測之詞，尚難以此，逕為被告有利之認定。
(四)、綜上所述，被告所辯應無可採，本案事證明確，被告前開犯
    行應可認定。
二、被告行為後，刑法第三十三條第五款、第五十五條牽連犯之
    規定，於九十五年七月一日分別已修正施行或刪除，而刑法
    第三十三條第五款之規定，依同法第十一條之規定，於槍砲
    彈藥刀械管制條例第七條第四項法定刑為罰金部分，亦有適
    用，而依修正前刑法第三十三條第五款規定「罰金：一元以
    上」，修正後刑法第三十三條第五款則規定「罰金：新臺幣
    一千元以上，以百元計算之」，經比較新舊法結果，以舊法
    較有利於被告；另刑法第五十五條牽連犯之規定，業於九十
    四年二月二日修正公布刪除，並於九十五年七月一日施行，
    此已刪除雖非犯罪構成要件之變更，但顯已影響行為人刑罰
    之法律效果，自屬法律有變更，比較新、舊法結果，修正前
    之具有原因結果或方法目的之牽連關係之數罪，僅從一較重
    之罪處斷，修正後刪除後，則應數罪併罰，數罪併罰之結果
    ，顯較從一重處斷，不利於行為人，是應以修正前刑法第五
    十五條之牽連犯之規定較有利於行為人。是以，經綜合比較
    之結果，以修正前之刑法較有利於行為人，應依刑法第二條
    第一項之規定，適用較有利於被告之行為時法律，即修正前
    刑法。核被告前開所為，係犯槍砲彈藥刀械管制條例第七條
    第四項未經許可持有爆裂物罪、同條例第八條第四項未經許
    可持有可發射子彈具殺傷力之改造手槍罪、及同條例第十二
    條第四項之未經許可持有子彈罪，同條例第十三條第四項未
    經許可持有槍枝主要組成零件罪及刑法第一百六十五條之湮
    滅關係他人刑事案件之證據罪。公訴意旨認被告所犯寄藏爆
    裂物、改造手槍、子彈罪，尚有未洽，惟起訴社會基本事實
    相同，爰依法變更起訴法條。被告一持有行為，同時未經許
    可持有爆裂物、改造手槍、子彈、槍管之槍枝主要組成零件
    之犯行，為一行為觸犯數罪名之想像競合犯，應依刑法第五
    十五條之規定從一重論以槍砲彈藥刀械管制條例第七條第四
    項未經許可持有爆裂物罪。又被告持有爆裂物之目的，在於
    湮滅證人乙○○等人之刑事證據，兩罪間，有方法目的之牽
    連關係，應依修正前刑法第五十五條之規定，從一重論以槍
    砲彈藥刀械管制條例第七條第四項未經許可持有爆裂物罪。
    公訴人雖僅就被告持有爆裂物、改造手槍、子彈等犯行提起
    公訴，惟被告其餘持有槍管之槍枝主要組成零件及湮滅關係
    他人刑事案件之證據等犯行，與業據起訴經判決有罪部分有
    想像競合及牽連犯之裁判上之一罪關係，為起訴效力所及，
    本院自得併予審理。查被告係因朋友之義，為其處理爆裂物
    ，其雖持有前開爆裂物，然其持有之目的在於丟棄，持有時
    間短暫，相較於一般持有爆裂物之情形而言，對社會治安之
    危害顯然較為輕微，因一時失慮而犯本案持有爆裂物之法定
    刑五年以上有期徒刑之重罪，顯有情輕而法重之情形，在客
    觀上顯可憫恕，爰依刑法第五十九條規定減輕其刑（於九十
    四年二月二日修正公布後刑法第五十九條增列「認科以最低
    度刑仍嫌過重者」要件，原屬實務之見解，僅係將其明文化
    ，無關有利不利，自不生新舊法比較之問題，併此敘明）。
    爰審酌被告持有前開爆裂物、槍枝、子彈及槍管等違禁物之
    目的，在於為證人乙○○湮滅犯案證據，持有之時間不長，
    惟對社會仍造成一定程度之潛在之危險，並影響司法之追訴
    、審判，暨其犯後猶否認犯行等一切情狀，量處如主文所示
    之刑，並就罰金部分，依修正前刑法第四十二條第二項之規
    定，諭知易科罰金之折算標準（按被告行為後，刑法第四十
    二條業於九十四年二月二日以華總一義字第○九四○○○一
    四九○一號令修正公布，修正前刑法第四十二條第二項之規
    定：「易服勞役以一元以上三元以下，折算一日。但勞役期
    限不得逾六個月。」又被告行為時之易服勞役折算標準，依
    修正前罰金罰鍰提高標準條例第二條前段（現已刪除）規定
    ，就其原定數額提高為一百倍折算一日，則本件被告行為時
    之易服勞役標準，應以銀元三百元折算一日，經折算為新臺
    幣後，應以新臺幣九百元折算為一日。惟修正後之刑法第四
    十二條第三項則規定：「易服勞役以新臺幣一千元、二千元
    或三千元折算一日。但勞役期限不得逾一年。」，是修正後
    之規定將折算標準提高，使行為人易服勞之日數減少，如折
    算結果，未逾六月之日數，則新法之規定，顯較有利於行為
    人；另按定易科罰金之折算標準，係屬科刑執行規範事項，
    非屬最高法院九十五年五月二十三日九十五年第八次刑庭會
    議決議第一、（四）則所定，應綜合比較新舊法結果，一體
    適用之罪刑部分《如：共犯、未遂犯、想像競合犯、牽連犯
    、連續犯、結合犯，以及累犯加重、自首減輕暨其他法定加
    減原因（如身分加減）與加減例等》，故其即無與之綜合比
    較之適用，附此敘明。）。扣案如附表所示之具有殺傷力之
    爆裂物、手槍、子彈及土造金屬槍管之槍枝主要組成零件，
    依法未經許可不得製造、販賣、運輸、轉讓、出租、出借、
    持有、寄藏、意圖販賣而陳列，均屬槍砲彈藥刀械管制條例
    所定之違禁物，不問屬於犯人與否，均應依刑法第三十八條
    第一項第一款宣告沒收。至於扣案另二顆土造子彈，業經鑑
    定試射擊發具有殺傷力之土造子彈二顆，均因擊發而滅失其
    違禁物之性質，爰不予宣告沒收。又扣案之紅外線瞄準器一
    個，及土造金屬槍管以外之槍身、黑色包包，非屬違禁物，
    且非被告所有，自不得為沒收之宣告。另扣案之紙提袋一紙
    ，被告否認為其所有，亦非義務沒收之物，亦不為沒收之諭
    知。
據上論斷，應依刑事訴訟法第二百九十九條第一項前段、第三百
條，槍砲彈藥刀械管制條例第七條第四項、第八條第四項、第十
二條第四項、第十三條第四項，刑法第十一條前段、第二條第一
項、(修正前後)第五十五條、第一百六十五條、(修正前)第三十
三條第五款、第五十九條、第四十二條第三項，罰金罰鍰提高標
準條例第一條前段、(修正前)第二條，判決如主文。
本案經檢察官丙○○到庭執行職務。
中    華    民    國    95    年    12    月    15    日
                  刑事第十四庭  審判長法  官  楊真明
                                      法  官  林世民
                                      法  官  劉逸成
上正本證明與原本無異。
如不服本判決，應於送達後十日內向本院提出上訴狀（須附繕本
），上訴於臺灣高等法院臺中分院。
                                      書記官  高勳楠
中    華    民    國    95    年    12    月    15    日
附表：
 ┌──┬───────────────────────────┬───┐
 │編號│             扣 案 物 品                              │ 數量 │
 ├──┼───────────────────────────┼───┤
 │ 一 │仿ＢＥＲＥＴＴＡ廠八四型半自動手槍製造之槍枝換裝土造金│一把  │
 │    │屬槍管及土造金屬槍機而成之改造手槍（含彈匣一個，槍枝管│      │
 │    │制編號0000000000號）                        │      │
 │    │                                                      │      │
 ├──┼───────────────────────────┼───┤
 │ 二 │七點九mm金屬彈頭之土造子彈                            │二顆  │
 ├──┼───────────────────────────┼───┤
 │ 三 │內有填裝具有破壞性、殺傷力，利用德製ＮＩＣＯ牌小型信號│一把  │
 │    │彈改造之信號彈五顆之德製ＮＩＣＯ牌信號彈發射器爆裂物  │      │
 ├──┼───────────────────────────┼───┤
 │ 四 │土造金屬槍管一枝之手槍主要組成零件                    │一支  │
 └──┴───────────────────────────┴───┘
附錄本案論罪科刑法條全文：
槍砲彈藥刀械管制條例第7條
未經許可，製造、販賣或運輸火砲、肩射武器、機關槍、衝鋒槍
、卡柄槍、自動步槍、普通步槍、馬槍、手槍或各類砲彈、炸彈
、爆裂物者，處死刑、無期徒刑或七年以上有期徒刑；處徒刑者
，併科新台幣三千萬元以下罰金。
未經許可，轉讓、出租或出借前項所列槍砲、彈藥者，處無期徒
刑或五年以上有期徒刑，併科新台幣一千萬元以下罰金。
意圖供自己或他人犯罪之用，而犯前二項之罪者，處死刑或無期
徒刑；處徒刑者，併科新台幣五千萬元以下罰金。
未經許可，持有、寄藏或意圖販賣而陳列第一項所列槍砲、彈藥
者，處五年以上有期徒刑，併科新台幣一千萬元以下罰金。
第一項至第三項之未遂犯罰之。
槍砲彈藥刀械管制條例第8條
未經許可，製造、販賣或運輸鋼筆槍、瓦斯槍、麻醉槍、獵槍、
空氣槍或第四條第一項第一款所定其他可發射金屬或子彈具有殺
傷力之各式槍砲者，處無期徒刑或五年以上有期徒刑，併科新臺
幣一千萬元以下罰金。
未經許可，轉讓、出租或出借前項所列槍枝者，處五年以上有期
徒刑，併科新臺幣一千萬元以下罰金。
意圖供自己或他人犯罪之用，而犯前二項之罪者，處無期徒刑或
七年以上有期徒刑，併科新臺幣一千萬元以下罰金。
未經許可，持有、寄藏或意圖販賣而陳列第一項所列槍枝者，處
三年以上十年以下有期徒刑，併科新臺幣七百萬元以下罰金。
第一項至第三項之未遂犯罰之。
槍砲彈藥刀械管制條例第12條
未經許可，製造、販賣或運輸子彈者，處一年以上七年以下有期
徒刑，併科新台幣五百萬元以下罰金。
未經許可，轉讓、出租或出借子彈者，處六月以上五年以下有期
徒刑，併科新台幣三百萬元以下罰金。
意圖供自己或他人犯罪之用，而犯前二項之罪者，處三年以上十
年以下有期徒刑，併科新台幣七百萬元以下罰金。
未經許可，持有、寄藏或意圖販賣而陳列子彈者，處五年以下有
期徒刑，併科新台幣三百萬元以下罰金。
第一項至第三項之未遂犯罰之。
槍砲彈藥刀械管制條例第13條
未經許可，製造、販賣或運輸槍砲、彈藥之主要組成零件者，處
三年以上十年以下有期徒刑，併科新台幣七百萬元以下罰金。
未經許可，轉讓、出租或出借前項零件者，處一年以上七年以下
有期徒刑，併科新台幣五百萬元以下罰金。
意圖供自己或他人犯罪之用，而犯前二項之罪者，處五年以上有
期徒刑，併科新台幣一千萬元以下罰金。
未經許可，持有、寄藏或意圖販賣而陳列第一項所列零件者，第
六月以上五年以下有期徒刑，併科新台幣三百萬元以下罰金。
第一項至第三項之未遂犯罰之。
刑法第165條
偽造、變造、湮滅或隱匿關係他人刑事被告案件之證據，或使用
偽造、變造之證據者，處二年以下有期徒刑、拘役或五百元以下
罰金。


司法院資訊處製作；財團法人民間司法改革基金會備份。
